臺灣嘉義地方法院行政訴訟裁定
111年度交字第23號
原      告  富勝汽車貨運有限公司


代  表  人  黃莉芸  
被      告  交通部公路總局嘉義區監理所

代  表  人  黃萬益  
上列原告對被告民國111年1月3日嘉監義裁字第76-B00000000號
之交通裁決不服，提起撤銷訴訟，本院裁定如下：
    主  文
原告之訴駁回。
訴訟費用新臺幣參佰元由原告負擔。
    理  由
一、按行政訴訟法第107條第1項第6款規定：「原告之訴，有下
    列各款情形之一者，行政法院應以裁定駁回之。但其情形可
    以補正者，審判長應定期間先命補正：……六、起訴逾越法定
    期限者。」第237條之3第1項及第2項規定：「（第1項）交
    通裁決事件訴訟之提起，應以原處分機關為被告，逕向管轄
    之地方法院行政訴訟庭為之。（第2項）交通裁決事件中撤
    銷訴訟之提起，應於裁決書送達後30日之不變期間內為之。
    」足見提出交通裁決事件撤銷訴訟，應於收受裁決書後30日
    之不變期間內以書狀向地方法院行政訴訟庭為之，逾法定期
    限提起者，其起訴為不合法，且依其情形無從補正，行政法
    院應依行政訴訟法第107條第1項第6款規定，裁定駁回之。
二、原告不服被告民國111年1月3日嘉監義裁字第76-B00000000
    號違反道路交通管理事件裁決書所為裁決處分，於111年3月
    23日向本院提起本件行政訴訟。查系爭裁決書於111年1月5
    日送達，有交通部公路總局嘉義區監理所嘉義市監理站送達
    證書在卷可稽（見原處分卷第24頁），則原告得提起交通裁
    決撤銷訴訟之不變期間，應自111年1月6日起算，原應至111
    年2月5日屆滿，然因該日為假日，是原告得提起撤銷訴訟之
    不變期間至第一個上班日即111年2月7日（星期一）屆滿。
    詎原告遲至111年3月23日始向本院提起本件行政訴訟，此有
    本院加蓋於行政訴訟起訴狀上收文戳記所載日期可考，已逾
    法定不變期間，且其情形無從補正，則原告提起本件訴訟，
    依首開法條規定，顯非合法，應予駁回。另本件原告之訴，
    已因原告起訴逾期，欠缺實體判決要件，應予程序上駁回，
    自無從就原告起訴主張之實體上理由為審究，併此敘明。
三、本件原告之訴既經駁回，原告已繳納之訴訟費用應由敗訴之
    原告負擔，爰確定本件訴訟費用如主文第二項所示。　　
四、依行政訴訟法第237條之9第1項、第236條、第107條第1項第
    6款、第104條、民事訴訟法第95條、第78條，裁定如主文。
     
中　　華　　民　　國　　111 　年　　4 　　月　　18　　日
　　　　　　　　  行政訴訟庭  法　官　唐一强
上為正本係照原本作成。
如不服本裁定，應於送達後10日內，向本院提出抗告狀（須按他
造人數附繕本），並應繳納抗告裁判費新臺幣300元。　　　
中　　華　　民　　國　　111 　年　　4 　　月　　18　　日
                              書記官  吳佩芬